臺灣臺中地方法院刑事判決　　　　　　　94年度訴字第2793號
公　訴　人　臺灣臺中地方法院檢察署檢察官
被　　　告　甲○○
　　　　　　　　　　8弄67號.
上列被告因違反毒品危害防制條例案件，經檢察官提起公訴（94
年度毒偵字第3596號），及台灣台北地方法院檢察署檢察官移送
併辦（94年度毒偵字第1155號、94年度毒偵字第2019號、94年度
毒偵字第2336號），被告於準備程序中就被訴事實為有罪之陳述
，受命法官於聽取當事人之意見後，本院合議庭裁定由受命法官
獨任進行簡式審判程序，判決如下：
    主  文
甲○○施用第一級毒品，累犯，處有期徒刑拾月。扣案之海洛因
貳包（淨重零點肆公克）沒收銷燬之；注射針筒壹支、橡皮管
壹條均沒收。又連續施用第二級毒品，累犯，處有期徒刑捌月。
扣案之甲基安非他命包（總淨重壹點壹柒公克）、甲基安非他
命殘渣袋壹包均沒收銷燬之；吸食器個沒收。應執行有期徒刑
壹年肆月。扣案之海洛因貳包（淨重零點肆公克）、甲基安非
他命包（總淨重壹點壹柒公克）、甲基安非他命殘渣袋壹包均
沒收銷燬之；注射針筒壹支、橡皮管壹條、吸食器個均沒收。
    犯罪事實
一、甲○○前於民國87年間，因施用毒品案件，經台灣板橋地方
    法院裁定送觀察勒戒期滿，認無繼續施用傾向，由台灣板橋
    地方法院檢察署檢察官於87年9月29日以87年度偵字第18729
    號不起訴處分確定。又於90年間，因施用毒品案件，經台灣
    台北地方法院裁定送觀察勒戒、強制戒治，並以91年度簡字
    第352號判處有期徒刑4月確定，於92年10月2日執行完畢，
    強制戒治部分則於91年12月13日執行完畢。猶不知戒絕毒癮
    ，仍基於施用第二級毒品甲基安非他命之概括犯意，先後於
    下列時地施用第二級毒品甲基安非他命：(一)94年3月18日22
    時50分採尿前回溯96小時內某時起至94年4月18日1時15分採
    尿前回溯96小時內，在台北市○○路○段157巷22弄10號住處
    ，以將甲基安非他命置於吸食器內，以火燒烤產生燻煙，再
    吸食該燻煙之方式，施用第二級毒品甲基安非他命多次。(二)
    94 年6月1日15時許，在其位於台中縣烏日鄉○○村○○路○
    段460巷358弄67號住處，以同法施用第二級毒品甲基安非他
    命一次。另基於施用第一級毒品海洛因之犯意，於94年5月
    29 日，在台北市○○街某家旅館內，以將海洛因摻水稀釋
    後，再以注射針筒注入體內之方式施用第一級毒品海洛因一
    次。嗣為警分別於下列時地查獲：(一)94年3月18日20時50分
    許，在台北市○○路○段157巷22弄10號住處查獲，並扣得如
    附表1所示之物。(二)94年4月14日19時25分許，在台北市萬華
    區○○○路○段131號前查獲，並扣得如附表2所示之物。(三)
    94年4月17日23時15分許，在台北市萬華區○○○路與和平
    西路路口查獲，並扣得如附表3所示之物。(四)94年6月6日18
    時5分許，在台中縣烏日鄉○○村○○路○段460巷358弄67號
    住處查獲，並扣得如附表4所示之物。
二、案經臺中市警察局第三分局報告臺灣臺中地方法院檢察署檢
    察官偵查起訴，及台灣台北地方法院檢察署檢察官移送併辦
    。
    理    由
一、上開犯罪事實，業據被告甲○○於本院審理時坦承不諱，且
    被告先後三次為警查獲（94年6月6日除外），經採集尿液送
    請台灣尖端先進生技醫藥股份有限公司及中山醫學大學附設
    醫院藥物濫用檢測中心檢驗結果，均呈甲基安非他命陽性反
    應，有台灣尖端先進生技醫藥股份有限公司出具之濫用藥物
    尿液檢驗報告三紙附卷足稽（台灣台北地方法院檢察署94
    年核退字第20 07號卷宗第17頁、台灣台北地方法院檢察署
    94年度毒偵字第1155號卷宗第3頁、台灣台北地方法院檢察
    署94年度毒偵字第2019號卷宗第6頁）。雖被告於94年6月6
    日經警查獲採尿送中山醫學大學附設醫院藥物濫用檢測中心
    之檢測結果，就尿液中嗎啡及甲基安非他命均呈陰性反應，
    然參以行政院衛生署管制藥品管理局91年10月3日管檢字第
    110436號函稱：「嗎啡（海洛因之主要代謝物）之半衰期（
    血中濃度減半所需之時間）大約為3小時，而服用海洛因後
    24 小時內約有服用量之80％排泄於尿液中；甲基安非他命
    之半衰期大約為9小時，而服用甲基安非他命後24小時內約
    有70 ％排泄於尿液中‧‧‧前開毒品其餘尿液中排出之最
    長時限，受施用劑量、施用方式、個人體質及其代謝情況等
    因素影響，因個案而異，一般可檢出之最長時間為海洛因服
    用後2至4天，甲基安非他命1至5天」等情觀之，本件被告係
    於94年6月6日18時5分許為警查獲後始採尿，距離其供承之
    施用時間（海洛因係在94年5月29日施用，甲基安非他命係
    在94年6月1日15時許施用）均已超過5日，依上開函示，已
    超過可於尿液中檢測出嗎啡及甲基安非他命之時程，是中山
    醫學大學附設醫院藥物濫用檢測中心之驗尿結果雖無嗎啡及
    甲基安非他命之陽性反應，仍不足以證明被告並未於94年5
    月29日施用海洛因、9年6月1日15時許施用甲基安非他命。
    況被告於94年6月6日為警查獲時，扣得海洛因二包、注射針
    筒一支及橡皮管一條，此等工具合乎被告自承之以將海洛因
    摻水稀釋後，再以注射針筒注入體內之施用方式。此外，復
    有如附表1至4所示之物扣案可資佐證，且扣案如附表4編號1
    所示白色粉末一包，經送法務部調查局鑑識結果，確含有第
    一級毒品海洛因成分（淨重0.34公克），有該局94年8月30
    日調科壹字第12001639 0號鑑定通知書在卷可按，是認被告
    自白其有在犯罪事實所載時間為施用第一級毒品海洛因、第
    二級毒品甲基安非他命之犯行，與事實相符而可採信。
二、被告前於87年間，因施用毒品案件，經台灣板橋地方法院裁
    定送觀察勒戒後期滿，認無繼續施用傾向，由台灣板橋地方
    法院檢察署檢察官於87年9月29日以87年度偵字第18729號不
    起訴處分確定。又於90年間，因施用毒品案件，經台灣台北
    地方法院裁定送觀察勒戒、強制戒治，於91年10月7日停止
    戒治，91年12月13日執行完畢等情，有被告之臺灣高等法院
    被告全國前案紀錄表、台灣台中地方法院檢察署刑案資料查
    註紀錄表等附卷可佐。是本件被告於強制戒治執行完畢釋放
    後五年內再犯施用毒品罪，本件事證已臻明確，被告施用毒
    品之犯行應堪認定。
三、核被告所為，係犯毒品危害防制條例第十條第一項之施用第
    一級毒品罪及同條第二項之施用第二級毒品罪。又被告因施
    用海洛因、甲基安非他命毒品前之持有海洛因、甲基安非他
    命之低度行為，應為其施用之高度行為所吸收，均不另論罪
    。被告數次施用第二級毒品甲基安非他命之行為，時間緊接
    ，犯罪構成要件相同，顯係基於概括之犯意反覆為之，為連
    續犯，應依刑法第五十六條之規定論以一罪，並依法加重其
    刑。被告所犯施用第一級毒品罪與連續施用第二級毒品罪，
    犯意各別，犯罪構成要件互殊，應予分論併罰。又被告自94
    年3月18日22時50分採尿前回溯96小時內某時起至94年4月18
    日1時15分採尿前回溯96小時內，施用甲基安非他命之犯行
    ，雖未據起訴，惟此部分與前開業經起訴論罪之犯行，有連
    續犯之裁判上一罪關係，為起訴效力所及，本院自應併予審
    理。再被告於90年間，因施用毒品案件，經台灣台北地方法
    院以91年度簡字第352號判處有期徒刑4月確定，於92年10月
    2日執行完畢等情，有臺灣高等法院被告全國前案紀錄表、
    台灣台中地方法院檢察署刑案資料查註紀錄表等附卷足參，
    其於有期徒刑執行完畢後五年以內，再犯本件有期徒刑以上
    之二罪，均為累犯，應各依刑法第四十七條規定加重其刑，
    並就施用第二級毒品犯行，遞加重之。爰審酌被告經強制戒
    治之處遇措施後，猶未能深切體認毒品危害己身之鉅，及早
    謀求脫離毒害之道，反而伺機再犯，未見有何收斂、警惕之
    意，足徵被告依賴毒品至深，自有使其接受相當時期監禁以
    敦化性情之必要，惟念及被告於法院審理時尚能坦承犯行，
    且施用毒品固戕害個人健康至深，然就他人權益之侵害仍屬
    有限，及其犯罪目的、手段、智識程度等一切情狀，分別量
    處如主文所示之刑，並定其應執行刑，以示懲儆。扣案之第
    一級毒品海洛因2包（附表4編號1，淨重共0.34公克）、第
    二級毒品甲基安非他命3包（附表2編號1、附表3編號1，淨
    重共1.17公克）；及含第二級毒品甲基安非他命殘渣袋一個
    （附表1編號1），因無法與其內之海洛因分離，整體均應視
    為毒品，均屬查獲之毒品，爰依毒品危害防制條例第十八條
    第一項前段之規定，宣告沒收銷燬之。另注射針筒1支（附
    表4編號3）、橡皮管1條（附表4編號4）係被告所有，供施
    用第一級毒品所用之物；吸食器共3個（附表1編號2、附表4
    編號2）係被告所有，供施用第二級毒品所用之物，均據被
    告供承在卷，爰依刑法第三十八條第一項第二款之規定，宣
    告沒收。
據上論斷，應依刑事訴訟法第二百七十三條之一第一項、第二百
九十九條第一項前段，毒品危害防制條例第十條第一項、第二項
、第十八條第一項前段，刑法第十一條、第五十六條、第四十七
條、第五十一條第五款，判決如主文。
本案經檢察官乙○○到庭執行職務。
中　　華　　民　　國　　94　　年　　10　　月　　21　　日
                      刑事第二庭  法  官  陳姵君
右正本證明與原本無異。
如不服本判決，應於送達後十日內向本院提出上訴狀（須附繕本
），上訴於臺灣高等法院臺中分院。
                                  書記官  劉文永
中　　華　　民　　國　　94　　年　　10　　月　　21　　日
【附錄所犯法條】：
毒品危害防制條例
第十條第一項：施用第一級毒品者，處六月以上五年以下有期徒
刑。
第十條第二項：施用第二級毒品者，處三年以下有期徒刑。
【附表一】（94年3月18日查獲時之扣案物）
1.甲基安非他命殘渣袋一個（甲基安非他命含量微少，無從秤重
  ）
2.吸食器二個
【附表二】（94年4月14日查獲時之扣案物）
1.甲基安非他命二包（總毛重1.36公克，總淨重0.92公克）
【附表三】（94年4月17日查獲時之扣案物）
1.甲基安非他命一包（毛重0.45公克，淨重0.25公克）
【附表四】（94年6月6日查獲時之扣案物）
1.海洛因二包（淨重0.34公克）
2.吸食器一個
3.注射針筒一支
4.橡皮管一條
